【裁判字號】    90,毒抗,1014
【裁判日期】    901221
【裁判案由】    毒品危害防制條例
【裁判全文】
臺灣高等法院刑事裁定                            九十年度毒抗字第一一四號
    抗  告  人
    即  被  告  甲○○
右抗告人因違反毒品危害防制條例案件，不服臺灣士林地方法院中華民國九十年十一
月二十三日九十年度毒聲字第一四五六號裁定，提起抗告，本院裁定如左：
    主  文
抗告駁回。
    理  由
一、按施用第一級、第二級毒品者，檢察官應先將被告送勒戒處所觀察、勒戒；經觀
    察、勒戒後，有繼續施用毒品之傾向者，由檢察官聲請法院裁定令入戒治處所，
    施以強制戒治。毒品危害防制條例第二十條第一項、第二項定有明文。次按有無
    繼續施用毒品傾向之評估標準，依勒戒處所評分說明手冊規定，係以人格特質、
    臨床徵候及環境相關因素三項合併計算分數：(一)分數一百分至七十一分，判定為
    有繼續施用毒品傾向。(二)五十分至零分判定為無繼續施用毒品傾向。(三)七十分至
    五十一分間判定有繼續施用毒品傾向之原則，為有下列各項之一者：１缺乏病識
    感或戒治動機者。２第一級毒品使用者。３有煙毒前科者。４有礙家庭、社會和
    諧與安寧者。若無以上各項之一，惟判定者認為個案「有繼續施用毒品傾向」者
    ，應在「有無繼續施用毒品傾向證明書」詳細說明欄內載明，並於綜合判斷項下
    勾選「有繼續施用毒品傾向」。(四)分數為五十分以下，原本應列為「無繼續施用
    毒品傾向」，但綜合評分者根據臨床實務，有具體事證，認為個案「有繼續施用
    毒品傾向」者，以綜合評分者所評估為準，惟須在「有無繼續施用毒品傾向證明
    書」詳細說明欄載明具體事證，有「有無繼續施用毒品傾向」評估標準、評分說
    明手冊可稽。
二、查本件抗告人即被告甲○○，前於民國九十年三月間某日上午某時起至同年七月
    十六日上午某時止，連續在臺北市士林區○○○路○段一三六巷八弄三十八號住
    處等地，施用第一級毒品海洛因，原法院依檢察官之聲請，以九十年度毒聲字第
    一二五四號裁定，將其送臺灣士林看守所附設勒戒處所觀察、勒戒後，經該所予
    以評分結果，被告之人格特質得六十四分、臨床徵候得十五分、環境相關因素得
    零分，合計七十九分，綜合判斷認其有繼續施用毒品傾向等情，有該所九十年十
    一月五日「有無繼續施用毒品傾向證明書」一紙在卷可稽。則臺灣士林看守所附
    設勒戒處所綜合評分者，依個案之臨床實務及具體事證，判定被告為「有繼續施
    用毒品傾向」，依首揭說明，尚無不合。原法院再據檢察官之聲請，認定被告有
    繼續施用毒品之傾向，依毒品危害防制條例第二十條第二項之規定，裁定被告令
    入戒治處所強制戒治一年，於法並無違誤。被告抗告意旨徒以上開評分者之評分
    不夠客觀，認不足憑採，指摘原裁定不當，為無理由，應予駁回。
據上論斷，應依刑事訴訟法第四百十二條裁定如主文。
中      華      民      國      九十      年      十二    月    二十一  日
                            臺灣高等法院刑事第五庭
                                審判長法  官  曾  德  水
                                      法  官  趙  功  恆
                                      法  官  林  立  華
右正本證明與原本無異。
不得再抗告。
                                      書記官  廖  月  女
中      華      民      國      九十      年      十二    月    二十一  日


司法院資訊處製作；財團法人民間司法改革基金會備份。
